臺灣臺北地方法院刑事判決
111年度審交易字第417號
公  訴  人  臺灣臺北地方檢察署檢察官
被      告  陳慶餘

上列被告因公共危險案件，經檢察官提起公訴（111年度偵字第9
864號），被告於本院準備程序中就被訴事實為有罪之陳述，經
本院裁定逕以簡式審判程序審理，判決如下：
    主  文
陳慶餘犯修正前駕駛動力交通工具而吐氣所含酒精濃度達每公升
零點貳伍毫克以上罪，累犯，處有期徒刑柒月。
    事  實
一、陳慶餘於民國111年3月11日凌晨2時許，在基隆市某處飲用
    高梁酒後，搭乘友人駕駛車牌之號碼000-0000號自用小客車
    前往臺北市松山區松山機場，該不詳友人搭乘飛機離去後，
    陳慶餘明知高梁酒之酒精濃度甚高，其吐氣所含酒精濃度仍
    可能逾法定每公升0.25毫克「不能安全駕駛」標準，竟基於
    駕駛動力交通工具縱吐氣所含酒精濃度逾每公升0.25毫克也
    不違反其本意之犯意，於同日上午7時許，駕駛上開小客車
    自松山機場上路欲返回基隆市。嗣於同日上午9時30分許，
    行經臺北市松山區南京東路五段與基隆路一段交岔路口，因
    未注意車前狀況，從後追撞前方由游開龍駕駛之車牌號碼00
    0-0000號營業小客車。經警到場處理，並於同日上午9時51
    分許對陳慶餘實施吐氣酒精濃度測試，測得其吐氣所含酒精
    濃度高達每公升1.49毫克，始悉上情。
二、案經臺北市政府警察局松山分局報告臺灣臺北地方檢察署檢
    察官偵查起訴。
    理  由
一、本件被告陳慶餘所犯係死刑、無期徒刑、最輕本刑為3年以
    上有期徒刑以外之罪，其於準備程序進行中就被訴為有罪之
    陳述，經告知簡式審判程序之旨，並聽取檢察官及被告之意
    見後，本院認無不得或不宜改依簡判程序進行之情形，爰依
    刑事訴訟法第273條之1第1第284條之1規定，裁定改依簡式
    審判程序審理。又本件所引屬於審判外陳述之傳聞證據，依
    同法第273之2規定，不受第159條第1項關於傳聞法則規定之
    限制法有證據能力，合先敘明。
二、首揭事實，業據被告於警詢、偵訊、本院審理時均坦承不諱
    （見偵卷第15頁至第17頁、第19頁至第20頁、第77頁至第78
    頁，審交易卷第37頁、第62頁），並有與其自白相符之臺北
    市政府警察局吐氣酒精濃度檢測程序暨拒測法律效果確認單
    （見偵卷第27頁）、酒精呼氣測定記錄表（見偵卷第25頁、
    第35頁）、臺北市政府警察局舉發違反道路交通管理事件通
    知單影本（見偵卷第25頁）、財團法人台灣商品檢測驗證中
    心呼氣酒精測試器合格證書（見偵卷第29頁）、臺北市政府
    警察局A3類道路交通事故調查紀錄表（見偵卷第41頁至第43
    頁）、道路交通事故現場圖（見偵卷第45頁至第47頁）、現
    場照片（見偵卷第55頁至第56頁）、行車紀錄器影響翻拍照
    片（見偵卷第23頁）及110紀錄報案紀錄單（見偵卷第35頁
    至第36頁）各1份在卷可稽，足認被告上開任意性自白確與
    事實相符，堪予採信。從而，本件事證明確，被告上開犯行
    堪以認定，應依法論科。
三、論罪科刑：
　㈠核被告所為，係犯刑法第185條之3第1項第1款之駕駛動力交
    通工具而吐氣所含酒精濃度達每公升0.25毫克以上罪。
　㈡被告前於93年間即因犯飲酒後不能安全駕駛犯行，經臺灣基
    隆地方檢察署檢察官以93年度速偵字第5號為緩起訴處分確
    定。又於100年間、103年間各犯駕駛動力交通工具而吐氣所
    含酒精濃度達每公升0.25毫克以上罪，分別經臺灣士林地方
    法院100年湖交簡字第146號判決、本院103年度交簡字第241
    2號判決論罪科刑確定並執行完畢。詎仍不知悔改，又於108
    年5月23日飲用酒類騎乘機車上路犯駕駛動力交通工具而吐
    氣所含酒精濃度達每公升0.25毫克以上罪，經臺灣基隆地方
    法院以108年度基交簡字第389號判決判處有期徒刑4月確定
    ，並於109年3月6日易科罰金執行完畢，有上開判決（見審
    易卷第25頁至第31頁）及臺灣高等法院被告前案紀錄表在卷
    可考，則被告於受上開徒刑執行完畢5年內故意再犯本件有
    期徒刑以上之罪，構成累犯。審酌被告於本件所犯之罪與構
    成累犯之前案相同，本次再犯距前案執行完畢間隔時間不久
    ，顯見先前刑罰未使其警惕，足見被告有特別惡性，對刑罰
    之反應力顯然薄弱，而有延長矯正期間，以助重返社會，並
    兼顧社會防衛之需，且就其所犯之罪之最低本刑予以加重，
    尚不致使其所受之刑罰超過其所應負擔之罪責，而造成對其
    人身自由過苛之侵害，經核仍有加重此部分法定最低本刑之
    必要，應依刑法第47條第1項規定，加重其刑。
　㈢爰審酌被告飲用酒類後，吐氣酒精濃度高達每公升1.49毫克
    ，罔顧政府不斷宣導酒駕行為之惡性，社會輿論亦不斷譴責
    酒駕行為，仍不顧行車安全，率然酒後駕駛汽車上路，並造
    成其他用路人財產損害，且依被告所陳，其原預計酒後駕車
    之距離甚遠，稍有不慎恐釀重大事故，顯然漠視往來公眾及
    駕駛人之生命、身體及財產安全，誠應非難。復考量被告犯
    後坦承犯行，於本案已是第五次酒後駕駛動力交通工具遭檢
    警查獲之紀錄（構成累犯部分不重複評價），兼衡其於本院
    審理時陳稱：高中之最高學歷，現從事臨時工，月收入約新
    臺幣3萬元，已離婚，需獨自扶養3位未成年女兒等語（見審
    交易卷第43頁）之智識程度及家庭經濟狀況，及被告犯罪動
    機、目的、手段、所生危害等一切情狀，量處如主文所示之
    刑，以示懲儆。。
據上論斷，應依刑事訴訟法第273條之1第1項、第299條第1項前
段，判決如主文。
本案經檢察官江貞諭提起公訴，檢察官翁珮嫻到庭執行職務。
中　　華　　民　　國　　111 　年　　8 　　月　　18　　日
                    刑事第二十庭法  官  宋恩同
以上正本證明與原本無異。
如不服本判決應於收受送達後20日內向本院提出上訴書狀，並應
敘述具體理由；其未敘述上訴理由者，應於上訴期間屆滿後20日
內向本院補提理由書（均須按他造當事人之人數附繕本）「切勿
逕送上級法院」。因疫情而遲誤不變期間，得向法院聲請回復原
狀。
                                書記官  黃勤涵
中　　華　　民　　國　　111 　年　　8 　　月　　18　　日
附錄本案論罪法條：
中華民國刑法第185條之3
駕駛動力交通工具而有下列情形之一者，處 3 年以下有期徒刑
，得併科 30 萬元以下罰金：
一、吐氣所含酒精濃度達每公升零點二五毫克或血液中酒精濃度
    達百分之零點零五以上。
二、有前款以外之其他情事足認服用酒類或其他相類之物，致不
    能安全駕駛。
三、服用毒品、麻醉藥品或其他相類之物，致不能安全駕駛。
因而致人於死者，處 3 年以上 10 年以下有期徒刑，得併科 2
百萬元以下罰金；致重傷者，處 1 年以上 7 年以下有期徒刑，
得併科 1 百萬元以下罰金。
曾犯本條或陸海空軍刑法第 54 條之罪，經有罪判決確定或經緩
起訴處分確定，於十年內再犯第 1 項之罪因而致人於死者，處
無期徒刑或 5 年以上有期徒刑，得併科 3 百萬元以下罰金；致
重傷者，處 3 年以上 10 年以下有期徒刑，得併科 2 百萬元以
下罰金。